# 请教陈版，社保返还

提问人：晗小清 时间：2018-01-24 16:47:33
请教各位大大，如果社保费率调整，企业收到社保费的退回，做借：银行存款 贷：管理费用-社保，那么应付职工薪酬的贷方发生数和管理费用不是不能勾稽上了吗？那是否需要做借：银行存款 贷：应付职工薪酬 借：应付职工薪酬 贷：管理费用-社保？还是说可以不严格勾稽上？

回答人：chenyiwei
你的做法比较合理，继续保持勾稽关系。当然如果金额不大，也可以简化处理，能说明差异原因即可。